# 请教陈老师，关于对子公司股权稀释以后如何合并的问题？

提问人：立信 123456 时间：2015-11-19 19:07:54
在 2014 年 9 月份，母公司对子公司的股权由100%被稀释为10%，那么在 2014 年编制的合并报表中我该如何处置？是不是应该把 2014年1-9月份子公司的报表并进，合并报表？，还是 2014 年把母公司对子公司的长期股权投资重分类到可供出售金融资产，然后 2014年的合并报表中就不合并这家子公司？谢谢。

回答人：chenyiwei
该子公司 2014 年 1 ～ 9 月的利润表和现金流量表仍应纳入合并报表范围，不能视同期初起就不合并。

提问人：立信 123456 时间：2015-11-20 15:16:48
陈老师，那这家母公司的长期股权投资是不是应该重分类到可供出售金融资产？

回答人：chenyiwei
应看作在丧失控制权之日，按公允价值重新确认一项可供出售金融资产。不是将原先的投资重分类到可供出售金融资产。

提问人：立信 123456 时间：2015-11-20 21:28:53
股权由100%被稀释到10%是因为子公司原来的注册资本为 50 万元， 2014 年 9 月注册资本由 50 万增加到 500 万，但 450 万元的出资由母公司的实际控制人，个人出资，如果按照“应看作在丧失控制权之日，按公允价值重新确认一项可供出售金融资产”那么陈老师，怎么确认投资损益啊？实际上母公司还是在长头里面核算，但是我们把它重分类到可供出售金融资产，我么这样做有错吗？或者说怎么做更合适？

回答人：chenyiwei
核算科目即应调整到“可供出售金融资产”，而不仅仅是编制报表时的重分类。其金额理论上可按增资价格按比例推算，但需考虑关联交易的影响。

提问人：立信 123456 时间：2015-11-20 22:24:14
陈老师，合并现金流量表后，要在合并报告中编制现金流量表补充资料，其中要列示固定资产的折旧，无形资产的摊销，递延所得税资产的变动等对现金流的影响。由于没有合并资产负债表项目，必然导致报告中的勾稽关对不上例如：报告中本期固定资产折旧为 5万，但是现金流量表补充资料中显示的为 6 万，这个问题该怎么解决？

回答人：chenyiwei
是这样。在本期发生丧失控制权导致合并范围变动的情况下都会有这种情况。

提问人：立信 123456 时间：2015-11-22 16:21:04
或者说放到资本公积里？

回答人：chenyiwei
不清楚差异的具体成因，无法判断。